臺灣新竹地方法院刑事裁定
111年度聲再字第8號
聲  請  人  
即受判決人  林廷昭


                    （現在法務部○○○○○○○○○○○執行中）
上列聲請人即受判決人因搶奪等案件，對於本院105年度訴字第3
82號刑事確定判決，聲請再審，本院裁定如下：
    主  文
再審之聲請駁回。
    理  由
一、聲請再審意旨略以：聲請人即受判決人林廷昭（下稱聲請人
    ）不明白為何同年度其所犯之同類案件，判決刑度差別會如
    此之大，聲請人無法接受。
　　在其所犯另案鈞院105年度訴字第189號案件中，搶奪被判處
    有期徒刑7月，偽造文書被判處有期徒刑3月；另案臺灣桃園
    地方法院105年度審訴字第1936號案件中，搶奪有7次，各被
    判處有期徒刑9月1次、8月5次、7月1次，偽造文書有4次都
    各被判處有期徒刑3個月，但本案105年度訴字第382號確定
    判決（下稱原確定判決），3次搶奪，卻分別被判處有期徒
    刑1年4月、10月、10月，偽造文書部分被判處有期徒刑6月
    及5月，與上揭案件存在很大的差別，其在開庭時都已經坦
    承認罪了，懇請鈞院能夠撤銷原確定判決，更為適當之刑度
    等語。
二、按法院認為無再審理由者，應以裁定駁回之，刑事訴訟法第
    434條第1項定有明文。
　　又刑事訴訟法第420條第1項第6款規定，因發現新事實、新
    證據，單獨或與先前之證據綜合判斷，足認受有罪判決之人
    ，應受無罪、免訴、免刑或輕於原判決所認「罪名」之判決
    者，為受判決人之利益，得聲請再審；同條第3項則規定，
    第1項第6款之新事實或新證據，指判決確定前已存在或成立
    而未及調查斟酌，及判決確定後始存在或成立之事實、證據
    。又該條文既稱輕於原判決所認「罪名」，自與輕於原判決
    所宣告之「罪刑」有別，所謂輕於原判決所認罪名，係指與
    原判決所認罪名比較，其法定刑較輕之相異罪名而言，至於
    宣告刑之輕重，乃量刑問題，自不在本款所謂罪名之內（最
    高法院105年度台抗字第142號、109年度台抗字第654號裁定
    意旨參照）。
三、查聲請人前因搶奪等案件，經原確定判決就行使偽造特種文
    書罪、行使變造特種文書罪部分，分別判處有期徒刑5月、6
    月，就所犯搶奪罪部分，則分別判處有期徒刑10月、10月、
    1年4月確定，有該案判決、臺灣高等法院被告前案紀錄表在
    卷可稽，是此部分事實，堪以認定。
    聲請人雖以原確定判決之量刑與其他判決相較存有差別，其
    無法接受等理由聲請再審，然聲請人並未依法主張有何新事
    實或新證據，且其對於原確定判決理由認定之罪名，並無爭
    執，僅就宣告刑度有所爭議，揆諸前揭說明，與刑事訴訟法
    第420條第1項第6款後段所定「足認受有罪判決之人應受輕
    於原判決所認『罪名』之判決」之要件未合，自不得作為聲請
    再審之事由。
四、是聲請人執此事由聲請再審，為無理由，應予駁回。
五、據上論斷，應依刑事訴訟法第434條第1項，裁定如主文。
中　　華　　民　　國　　111 　年　　5 　　月　　4 　　日
                  刑事第四庭  審判長  法  官  陳健順
　　　　　　　　　                    法  官  郭哲宏
                    　　　　　　　　　法  官  楊祐庭
以上正本證明與原本無異。
如不服本裁定，應於裁定送達後10日內向本院提出抗告狀。
中　　華　　民　　國　　111 　年　　5 　　月　　6 　　日
                                      書記官  陳紀語